【裁判字號】    94,訴,858
【裁判日期】    950116
【裁判案由】    違反藥事法
【裁判全文】
臺灣雲林地方法院刑事判決               94年度訴字第858號
公  訴  人  臺灣雲林地方法院檢察署檢察官
被      告  洪儀芳原名洪秀琴.
選任辯護人  黃進祥律師
上列被告因違反藥事法案件，經檢察官聲請簡易判決處刑（94年
度偵字第2137號），經本院北港簡易庭認為不宜適用簡易程序（
原案號：94年度港簡字第221 號），簽准改依通常程序審理，本
院判決如下：
    主  文
洪儀芳共同製造偽藥，處有期徒刑伍月，緩刑貳年。
扣案之熬煮「龜鹿二仙膠」檢體瓶及未扣案之大炒菜鍋貳個、
爐具貳組、燉鍋壹個及鏟子壹支均沒收。
    犯罪事實
一、洪儀芳（原名洪秀琴）與乙○○（業經本院另案判處有期徒
    刑6月，緩刑2年確定）因均從事家庭用品買賣而認識，於民
    國93年年底某日，其2 人在臺中縣某廟口處，見他人正在熬
    煮「龜鹿二仙膠」，洪儀芳乃表示也會製造「龜鹿二仙膠」
    ，並向乙○○稱若要做的話，可以找他。於相隔約半月後，
    乙○○前往洪儀芳位在臺中市○○區○○里○○街46號住處
    商討，其2 人遂基於製造偽藥之犯意聯絡，計畫共同製造「
    龜鹿二仙膠」後一起販賣，乙○○並先行開立新臺幣（下同
    ）各50,000元之支票4紙共200,000元交付洪儀芳，做為購買
    技術、藥材配方、鍋具、包裝盒等相關費用，並約定日後一
    起製造、販賣「龜鹿二仙膠」時再行分紅，洪儀芳則交付「
    龜鹿二仙膠」之藥材配方、仿單說明書與乙○○，並負責籌
    備經營之事宜，及聯絡廠商將熬煮「龜鹿二仙膠」所需之大
    炒菜鍋2 個、燉鍋1個及鏟子1支等物及印有「龜鹿二仙膠」
    之包裝空盒若干，送到乙○○位在臺中縣大里市○○路115
    巷25號住處，並交付購買所需藥材之臺南縣市某中藥店電話
    與乙○○。嗣洪儀芳向友人查詢後，發現未經衛生主管機關
    之許可，私製「龜鹿二仙膠」並不合法，竟未告知乙○○，
    而自行停止籌備製造「龜鹿二仙膠」之事宜。之後乙○○因
    無法聯絡上洪儀芳，彼此合作無法開始，又不甘已花費金錢
    投資，竟未經衛生主管機關之許可，遂自94年1 月初起，在
    雲林縣麥寮鄉○○路「鎮南宮」旁，自行製造該摻有鹿角、
    枸杞、當歸等多種中藥材之「龜鹿二仙膠」偽藥。嗣於同年
    月4日上午9時30分許，為雲林縣政府衛生局稽查人員會同雲
    林縣警察局臺西分局麥寮分駐所、麥寮鄉衛生所稽查人員，
    在上址「鎮南宮」旁，查獲乙○○正以大炒菜鍋2個及爐具2
    組熬煮之「龜鹿二仙膠」及燉鍋1個、鏟子1支及包裝盒若干
    等物（未扣案），並扣得熬煮之檢體3瓶（公訴人誤為2份）
    、「福星保身二仙膠」仿單說明書1 紙、福星保身企業有限
    公司之洪翊甄（洪儀芳之原名）名片1 張等物，始循線查悉
    上情。
二、案經雲林縣政府函請臺灣雲林地方法院檢察署檢察官偵查，
    並由該署檢察官指揮臺中市警察局第四分局偵查後聲請簡易
    判決處刑。
    理  由
一、認定犯罪事實所憑之證據及理由：
  (一)訊據被告洪儀芳固坦承曾與乙○○在臺中縣某廟口，看見他
    人正在熬煮「龜鹿二仙膠」時，當場向乙○○表示也會製作
    該「龜鹿二仙膠」，後來乙○○到伊住處聊天時，彼此決定
    要籌備下去做，並有寫配方給乙○○，乙○○也拿走「福星
    保身二仙膠」仿單說明書，且乙○○出錢200,000 元，伊則
    負責籌備，於籌備當中並有叫廠商做包裝空盒、鍋具等物，
    送到乙○○住處，也有給乙○○購買中藥材的店家電話，伊
    後來向衛生局的朋友詢問，知道說這是違法的，就停止籌備
    了，並不知道乙○○自己出去製造「龜鹿二仙膠」，而其中
    有50,000元的支票於94年5月3日，伊去找乙○○時已親自交
    還給乙○○等事實。惟矢口否認有公訴人所指之製造偽藥犯
    行，辯稱：伊雖知道如何製造「龜鹿二仙膠」，並有向乙○
    ○拿200,000 元的支票，及籌備購買鍋具、包裝空盒送到乙
    ○○住處，但這是不知情的時候去做的，至於乙○○自己製
    造「龜鹿二仙膠」的行為，伊也不知情，主觀上並沒有幫助
    乙○○犯罪的意思，客觀上也沒有幫助乙○○製造偽藥「龜
    鹿二仙膠」的行為云云。
  (二)經查：
  1.證人乙○○於本院審理時已具結證稱：我跟被告是做家庭用
    品生意認識的，「龜鹿二仙膠」的配方是被告那邊來的，於
    93年年底時，有一次我們在臺中縣某廟口空地做生意，遇到
    被告時，那邊有1 鍋在煮「龜鹿二仙膠」，我問她這是什麼
    ？她說是「龜鹿二仙膠」，她說她也會做，說冬天煮這個很
    補，也比較好賣，並說如果有興趣可以教我，想做的時候，
    我再去找她。相隔10幾天後，我再去被告臺中住處找被告，
    她叫我付200,000 元，說算是技術指導及藥材配方，也是籌
    備金，我就開4 張各50,000元的支票給她，並說做好的時候
    ，我們兩個一起出去賣，而鍋具、空盒都是開始要去麥寮鄉
    做之前，被告拿給我的，鍋具是她知道電話，打電話叫鍋具
    的老闆送到我大里家那邊去的，包括兩個大鍋、深鍋、鏟子
    等，都是白鐵的，空盒也是向她拿的，數量多少不記得了，
    配方是她給我，並給我中藥店的電話，我自己去買，說明書
    只有1張，她說原稿給人家看即可，她拿200,000元後，說要
    籌備，後來我找她很多次，都找不到她人，她也都沒有聯絡
    我，我已經付錢出去，只好自己先去做，並不知道做「龜鹿
    二仙膠」是要申請，後來我在雲林縣麥寮鄉○○路「鎮南宮
    」做約4、5天才被查到，在現場我曾用肉骨熬煮給人家試吃
    後，當場可以購買，但我剛請人家試吃，還沒有賣出去。我
    在偵查中雖曾說是被告叫我煮的並讓民眾試吃，如果吃的不
    錯，可以經由被告介紹買來吃等話語，但這是因為我當時害
    怕犯罪，才這樣說，並不實在等語（見本院審判筆錄）。而
    證人乙○○上開證述之情形，核與被告於本院審理中所坦承
    之部分事實大致相符，應可予認定。則依此可予認定之事實
    ，可知被告確曾與乙○○共同商討、計畫如何製造「龜鹿二
    仙膠」，彼此並相約共同經營、販賣「龜鹿二仙膠」後分配
    利潤，被告則更提供藥材之配方、熬煮之鍋具、包裝空盒等
    物給乙○○，由被告負責籌備，是被告與乙○○就共同製造
    「龜鹿二仙膠」之行為，曾經互有犯意之聯絡無誤。
  2.證人乙○○於94年1月4日上午9 時30分許，在雲林縣麥寮鄉
    ○○路「鎮南宮」旁，因製造「龜鹿二仙膠」之偽藥，為雲
    林縣政府衛生局稽查人員會同雲林縣警察局臺西分局麥寮分
    駐所與麥寮鄉衛生所稽查人員所查獲之事實，已據證人乙○
    ○於另案中自白不諱，及證人楊慧美即雲林縣衛生局稽查人
    員於該案偵查中證述在卷，並有雲林縣衛生局藥物檢查現場
    紀錄表、現場照片6張、行政院衛生署藥物食品檢驗局94年4
    月14日藥檢參字第0949407307號函暨檢驗成績書、行政院衛
    生署94年4 月25日署授藥字第0940002274號函等附卷可稽，
    復有熬煮之「龜鹿二仙膠」檢體3瓶（公訴人誤為2份）、包
    裝空盒1個、仿單說明書1紙、福星保身企業有限公司洪翊甄
    之名片1 張等物扣案可佐。而證人乙○○上開製造「龜鹿二
    仙膠」偽藥之犯行，業經臺灣雲林地方法院檢察署檢察官以
    94年度偵字第581 號聲請簡易判決處刑，並經本院北港簡易
    庭於94年6月7日以94年度港簡字第145 號刑事簡易判決判處
    期徒刑6月，緩刑2年確定在案，亦有該聲請簡易判決處刑書
    及刑事簡易判決書在卷可憑，此部分證人乙○○之犯罪事實
    ，自可予認定。
  3.又被告及辯護人雖稱本案是乙○○自行前往雲林縣麥寮鄉○
    ○路「鎮南宮」旁，製造「龜鹿二仙膠」給民眾試吃，被告
    並未參與該次製造偽藥之行為，故認為應對被告為無罪判決
    云云。惟如上所述，被告已與乙○○共同參與製造「龜鹿二
    仙膠」之籌備階段，彼此已有製造偽藥之犯意聯絡，而被告
    雖未參與分擔乙○○於94年1 月初，在麥寮鄉「鎮南宮」製
    造偽藥「龜鹿二仙膠」之行為，且對乙○○該製造偽藥之行
    為也不知情，然被告是否仍須對乙○○該製造偽藥之犯行，
    共同負有刑事責任，此則涉及共犯關係脫離之理論。而按所
    謂共犯關係之脫離，乃共犯開始後，共犯中一部分之人，自
    共犯關係離去之謂，而承認共犯關係脫離之概念，乃在使該
    脫離者僅負脫離前共犯之責任，至脫離後，其他共犯所實行
    或所發生之犯罪結果，則不再負責，而共犯之因果性與單獨
    犯不同，除物理之因果性外，尚包含心理之因果性在內，是
    以共犯之因果關係，含有物理及心理二部分，共犯之脫離，
    自須脫離者於脫離前之行為與脫離後其他共犯之行為或結果
    間之因果關係，自此物理及心理二方面加以切斷為必要，亦
    即脫離者須將脫離前具有物理及心理影響力之行為予以消滅
    ，舉例言之，甲與乙共謀殺丙，甲並借乙1 把西瓜刀以供殺
    人之用，乙因甲之加入並借用西瓜刀，產生心理性及物理性
    之依賴，而膽敢為之，嗣甲於其臨行前，心生反悔，向乙表
    示不欲殺人，即自行離去，但甲並未將借用之西瓜刀取回，
    僅切除乙對其心理性之依賴，而未同時切除物理性之助力（
    取回西瓜刀），嗣乙仍持該西瓜刀殺害丙，難謂已脫離與乙
    之共犯關係，同理，甲僅取回該西瓜刀，而仍與乙共同前往
    ，並於甲殺害丙之時在旁把風，僅切除對乙物理性之助力，
    而未切除乙對甲心理性之依賴，則甲亦難解免其共同殺人或
    幫助殺人之共犯責任；至於共謀共同正犯之脫離，倘脫離者
    屬於多數共謀者中平均之一員，對於共謀亦未扮演重要之角
    色時，僅須對於其他共謀者表示脫離之意思，並使其瞭解為
    已足，惟脫離者倘係共謀關係之始作俑者，或對於共謀者處
    於指揮統率之地位者，則除上述要件外，尚須有消滅共謀關
    係，或消滅影響以後實行之指示的影響力等，有真摰的努力
    存在為必要，此有臺灣高等法院92年度上訴字第1432號刑事
    判決意旨可資參照。本院參酌上開見解以資判斷，認為本件
    被告於製造偽藥「龜鹿二仙膠」之籌備階段，已提供共犯乙
    ○○有關藥材配方、熬煮鍋具、包裝空盒、仿單說明書等物
    ，被告於日後雖知悉製造「龜鹿二仙膠」須經衛生主管機關
    之許可始得為之，其本身未繼續相關籌備事宜，亦未參與共
    犯乙○○之製造偽藥「龜鹿二仙膠」行為，但被告並未將上
    開提供「龜鹿二仙膠」之藥材配方、熬煮鍋具、包裝盒、說
    明書等物取回，以切斷其對共犯乙○○之物理性助力，亦未
    積極、真摰地消滅與共犯乙○○共謀之關係，或消滅提供該
    「龜鹿二仙膠」配方之影響力，故尚難認被告已於本案製造
    「龜鹿二仙膠」偽藥之共同正犯關係中脫離，是被告自仍應
    與共犯乙○○同負有製造偽藥之罪責，亦可予認定。
  4.又按不得因不知法律而免除刑事責任。但按其情節，得減輕
    其刑；如自信其行為為法律所許可而有正當理由者，得免除
    其刑。刑法第16條定有明文。本件被告雖稱伊與乙○○於籌
    備經營製造「龜鹿二仙膠」之階段，並不知道「龜鹿二仙膠
    」須經衛生主管機關之許可，始得製造，惟依上開刑法之規
    定，被告並無法因不知法律而免除其刑事責任，其復無得減
    輕或得免除其刑之特別事由，自仍應負有該共同製造偽藥之
    刑事責任，應予敘明。
  5.綜上所述，本院認為被告所為上述辯解，並不可採。本件事
    證已臻明確，被告應依法予以論科。
三、論罪科刑之理由：
  (一)核被告所為，係犯藥事法第82條第1項之製造偽藥罪。
  (二)被告與共犯乙○○間，就上開製造偽藥罪，於事前共謀，具
    有犯意之聯絡，雖僅由乙○○下手實施，但被告並未脫離共
    同正犯之關係，已如上所述，是被告與乙○○均為共同正犯
    。公訴意旨認被告所為係犯該罪之幫助犯，尚有未洽，惟起
    訴法條相同，毋庸變更起訴法條，併予敘明。
  (三)審酌被告並未曾有犯罪前科，此有臺灣高等法院被告前案紀
    錄表在卷可憑，素行尚良好，於本案中，在不知法律情形下
    ，因見他人製造「龜鹿二仙膠」，亦起意與乙○○共謀製造
    「龜鹿二仙膠」，企圖以此途謀利，並提供藥材配方、定製
    鍋具及包裝盒等，負責籌備事宜，及其日後知悉該行為違法
    後，即未繼續實施，但未阻止共犯乙○○遂行製造「龜鹿二
    仙膠」之犯行，及其犯後否認犯行，對民眾健康之危害尚屬
    輕微等一切情狀，量處如主文所示之刑，以資懲儆。
  (四)末查被告前未曾受有期徒刑以上刑之宣告，此有卷附上開前
    案紀錄表可稽，其因一時無知，短於思慮，致觸犯本案犯行
    ，且被告有正當職業，經此教訓後，當益知警惕，應無再犯
    之虞，本院因認上開對其所宣告之刑，以暫不執行為適當，
    併予宣告緩刑2年，以啟自新。
  (五)本件扣案之熬煮「龜鹿二仙膠」檢體3瓶（公訴意旨誤為2份
    ）為共犯乙○○所有因犯罪所得之物，基於共同犯罪行為，
    應由共犯各負全部責任理論，應併依刑法第38條第1項第3款
    規定宣告沒收。另本件查獲時用供製造「龜鹿二仙膠」偽藥
    之工具有大炒菜鍋2個、爐具2組、燉鍋1個、鏟子1支等，有
    現場照片在卷可參，並經共犯乙○○供述在卷，此部分工具
    雖未扣案，但依藥事法第88條之規定，不問屬於犯人與否，
    均應併予宣告沒收。至於扣案之包裝空盒1個、洪翊甄名片1
    張、「福星保身二仙膠」仿單說明書1 紙等，應係被告將來
    欲供販賣偽藥所用之物，核與本案被告製造偽藥之犯行無涉
    ，爰不予宣告沒收，附予敘明。
四、不另為無罪之諭知部分：
  (一)公訴意旨略以：被告洪儀芳在未向衛生主管機關申請核准登
    記與領得許可執照登記為藥商前，於93年間某日，在臺中縣
    某廟口前，擅自製造並宣稱具有治療、減輕、預防人類疾病
    與足以影響生理機能之效能的「龜鹿二仙膠」偽藥，因認被
    告此部分亦涉有藥事法第82條第1項之製造偽藥罪嫌。
  (二)按犯罪事實應依證據認定之，無證據不得認定犯罪事實；又
    不能證明被告犯罪者，應諭知無罪之判決，刑事訴訟法第15
    4條第2項、第301條第1項分別定有明文。而認定犯罪事實所
    憑之證據，雖不以直接證據為限，間接證據亦包括在內，然
    無論直接或間接證據，其為訴訟上之證明，須於通常一般之
    人均不致有所懷疑，而得確信其為真實之程度者，始得據為
    有罪之認定，倘其證明尚未達到此一程度，而有合理之懷疑
    存在，致使無從形成有罪之確信，根據罪疑唯輕、罪疑為有
    利被告之原則，即不得遽為不利被告之認定，最高法院76年
    臺上字第4986號著有判例可參。次按刑事訴訟法第161條已
    於91年2月8日修正公布，其第1項規定：檢察官就被告犯罪
    事實，應負舉證責任，並指出證明之方法。因此，檢察官對
    於起訴之犯罪事實，應負提出證據及說服之實質舉證責任。
    倘其所提出之證據，不足為被告有罪之積極證明，或其指出
    證明之方法，無從說服法院以形成被告有罪之心證，基於無
    罪推定之原則，自應為被告無罪判決之諭知，最高法院92年
    臺上字第128號亦著有判例可參。
  (三)公訴人認本件被告另涉於93年底某日，在臺中縣某廟口處，
    製造偽藥「龜鹿二仙膠」之罪嫌，無非以：(1)乙○○於偵查
    中供述「我在93年間曾親眼看到洪翊甄在臺中縣某一廟口製
    造龜鹿二仙膠」、「我看到1 個鍋子裡面在煮東西，也有看
    到當天我被查獲時一樣的包裝盒及說明書」；(2)員警在被告
    位於臺中市○○區○○街46號住處發現「龜鹿二仙膠」3 盒
    、贈品1批及塑膠板凳1批；(3)被告坦承自己有製造「龜鹿二
    仙膠」之能力等為其主要論據。而訊之被告固坦承自己有製
    造「龜鹿二仙膠」的能力，並於94年5月4日為警在其臺中市
    住處查獲「龜鹿二仙膠」3 盒，但矢口否認有公訴人所指上
    開自己製造偽藥之犯行，辯稱：當時有人在廟口煮「龜鹿二
    仙膠」，乙○○問伊那是什麼，伊就說是「龜鹿二仙膠」，
    並說這是很簡單的事，但那是別人煮的，伊只是在那裡賣鍋
    子，並沒有熬煮「龜鹿二仙膠」的行為，至於在伊住處查獲
    的龜鹿二仙膠3盒是乙○○給的等語。
  (四)經查，證人乙○○於本院審理中已證述：「（94年3月9日的
    偵訊筆錄，你有跟檢察官說，你有親眼見到被告在93年間某
    日，在臺中縣某廟口製造『龜鹿二仙膠』？上面是寫你說你
    於當時有看到被告有在煮『龜鹿二仙膠』？）我到那邊時她
    已經先在那邊，我當作是她做的，我問她這是什麼？她說是
    『龜鹿二仙膠』，她說她也會做，教我過程怎麼做，我們2
    個都在場」．．．「（那鍋『龜鹿二仙膠』現場只有被告還
    是有其他人？）只有我們2 個人」．．．「（你那天在廟口
    時，2 人都有在場，她在那邊是否有煮『龜鹿二仙膠』？）
    當時湯在滾，她沒有動手，她只是在那邊看，我問她會不會
    做『龜鹿二仙膠』」、「（湯在滾是幾鍋？）1 個大鍋」、
    「（平常大鍋1個女孩有無能力拿起來？）我不知道，我在
    煮是請人家幫我的」．．．「（妳跟辯護人所述93年間某日
    ，在臺中縣某廟口遇到被告時，那鍋『龜鹿二仙膠』是滾的
    ？）是在煮」、「（在現場教妳怎麼做？難道她的手都沒有
    動？）在旁邊她告訴我怎麼做的過程，那湯在滾，她的手沒
    有動，那鍋湯在滾，手怎麼會動？之前還沒有滾的時候，我
    還沒有到達現場，湯滾的時候我才到，她說我可以教妳怎麼
    做，她說這個藥膳冬天很好，如果有興趣，可以教我」、「
    （所以那鍋湯在煮的時候，妳沒有從頭看到尾嗎？開頭沒有
    看到嗎？）是的」．．．「（妳不是有送她『龜鹿二仙膠』
    ？）我被羈押出去後，她拿50,000元要還給我時，她說她脊
    椎在痛，我之前熬煮的『龜鹿二仙膠』放在冰箱，本來要熬
    煮給我的兒子吃，我拿3 盒給她吃」．．．「（那鍋滾時，
    妳沒有參與前半段，到結束時妳們兩人是否都在場？）沒有
    ，當時我還要做生意，我說好，我就說改天再去找妳，我又
    去別地方做生意」、「（前半段及後半段都沒有目睹？）對
    」、「（在臺中縣某一廟口那次有無人靠過來試吃？）沒有
    」．．．「（在93年12月底之前，妳認識她多久？）1年多
    」、「（一直到那天妳才知道她會做『龜鹿二仙膠』？）那
    天我才知道」、「（從妳認識她到93年12月底，妳有無看過
    她煮『龜鹿二仙膠』？）沒有」、「（廟口妳擺攤離煮『龜
    鹿二仙膠』的地方有多遠？）旁邊」、「（妳有無看到是誰
    處理『龜鹿二仙膠』？）我要做生意，我先走了」、「（當
    時妳擺攤多久？）40分鐘」、「（擺攤時有無看到他人在煮
    『龜鹿二仙膠』？）我只有看到她站在那邊而已」、「（她
    除了站在那邊，她有無攪拌？）沒有」、「（那旁邊的器具
    她有無搬運？）沒有，她在旁邊看，我過去問她」等語（見
    本院審判筆錄）。由證人乙○○上開證詞，可知乙○○於93
    年底某日，在臺中縣某廟口前，雖曾看見被告站在1 鍋熬煮
    「龜鹿二仙膠」之湯鍋旁，並教導乙○○如何製造「龜鹿二
    仙膠」，但依證人乙○○之上開證詞，並無法確定該鍋湯即
    為被告所熬煮，證人乙○○也未看見該鍋湯一開始由何人熬
    煮及如何結束，亦未看見被告曾有攪拌該鍋湯或搬動該處器
    具之行為，而該鍋「龜鹿二仙膠」若係被告所熬煮，被告理
    應會對乙○○大肆宣傳該「龜鹿二仙膠」之療效，而非僅對
    乙○○稱：伊也會煮，如有興趣，可以教乙○○等語。且該
    廟口前之空地任何人都可在該處擺攤販賣物品，亦經證人乙
    ○○證述在卷，則該鍋湯為他人所熬煮者，並非不可能。尚
    難僅以被告曾站在該鍋湯旁，遽認該鍋湯即為被告所熬煮、
    製造。至於警方雖於94年5月4日在被告臺中市住處查獲「龜
    鹿二仙膠」3盒，但該3盒「龜鹿二仙膠」為證人乙○○所贈
    送，亦據乙○○證述如上，顯難據以為認定被告曾有製造「
    龜鹿二仙膠」犯行之證據。
  (五)綜上所述，本件依檢察官提出之證據及說明，尚無法證明被
    告確曾於93年間某日，在臺中縣某廟口前，擅自製造並宣稱
    具有治療、減輕、預防人類疾病與足以影響生理機能之效能
    的「龜鹿二仙膠」偽藥之事實，是被告辯稱並無公訴人所指
    之此部分製造偽藥犯行，應認可採。則依上開法律規定及判
    例意旨，此部分原應為被告無罪之諭知，但因公訴人所起訴
    之此部分事實，如成立犯罪亦與上開本院認為有罪之製造偽
    藥部分事實，具有連續犯之裁判上一罪關係，故此部分事實
    爰不另為無罪之諭知。
五、適用之法條：
  (一)刑事訴訟法第299條第1項前段。
  (二)藥事法第82條第1項、第88條。
  (三)刑法第11條前段、第28條、第74條第1款、第38條第1項第3
    款。
本案經檢察官甲○○到庭執行職務。
中    華    民    國    95    年    1     月    16    日
                  刑事第三庭  審判長  法  官  劉  國  賓
                                      法  官  廖  淑  華
                                      法  官  廖  國  勝
以上正本證明與原本無異。
如不服本判決，應於判決送達後10日內，向本院提出上訴狀。
                                      書記官  譚  系  媛
中    華    民    國    95    年    1     月    16    日
【附錄本案論罪科刑法條全文】
藥事法第82條：
製造或輸入偽藥或禁藥者，處10年以下有期徒刑，得併科新臺幣
1,000萬元以下罰金。
以犯前項之罪為常業者，處5 年以上12年以下有期徒刑，得併科
新臺幣2,500萬元以下罰金。
犯前二項之罪，因而致人於死者，處無期徒刑或10年以上有期徒
刑，致重傷者，處7年以上有期徒刑。
因過失犯第1項之罪者，處3年以下有期徒刑、拘役或科新臺幣50
萬元以下罰金。
第1項及第2項之未遂犯罰之。


司法院資訊處製作；財團法人民間司法改革基金會備份。
